臺灣臺中地方法院刑事判決　　　　　　　94年度訴字第2406號
公　訴　人　臺灣臺中地方法院檢察署檢察官
被　　　告　甲○○
上列被告因違反毒品危害防制條例案件，經檢察官提起公訴（九
十四年度毒偵字第三四六八號），本院合議庭裁定改以簡式審判
程序審理後，判決如下：
    主  文
甲○○連續施用第一級毒品，累犯，處有期徒刑拾月；扣案含有
海洛因之殘渣袋壹個，沒收銷燬之。又連續施用第二級毒品，累
犯，處有期徒刑陸月；扣案之甲基安非他命壹包（毛重壹點陸公
克），沒收銷燬之。應執行有期徒刑壹年貳月，扣案含有海洛因
之殘渣袋壹個、甲基安非他命壹包（毛重壹點陸公克），均沒收
銷燬之。
    事  實
一、甲○○前曾於民國八十九年間，因犯偽造文書罪，經臺灣高
    等法院臺中分院判處有期徒刑三月，於九十年五月十日確定
    ，嗣經通緝後，於九十三年八月十日縮刑期滿而執行完畢。
    復於九十三年間，因施用毒品案件，經本院裁定送勒戒處所
    觀察、勒戒後，認無繼續施用毒品傾向，於九十四年二月十
    八日執行完畢釋放，猶不知悔改，明知海洛因、甲基安非他
    命已分別列為毒品危害防制條例第二條第二項第一款、第二
    款所稱之第一級、第二級毒品，竟於觀察、勒戒執行完畢釋
    放後之五年內，基於施用第一級毒品海洛因之概括犯意，自
    九十四年六月二十八日起至九十四年六月三十日下午五時許
    ，以每天一次之頻率，在臺中市西區○○○○街九號，以將
    海洛因摻入香菸再吸食該香菸之方式，連續施用第一級毒品
    海洛因多次；另基於施用第二級毒品甲基安非他命之概括犯
    意，自九十四年六月十五日起至同年七月一日下午三時三十
    分許、在上揭地點，以每隔三日施用一次之頻率，以將甲基
    安非他命置於吸食器內加熱燃燒產生燻煙，再吸食該燻煙之
    方式，施用甲基安非他命多次。嗣於九十四年七月一日下午
    四時十分許，在臺中市西區○○○○街九號為警查獲，並扣
    得視為第一級毒品之含有海洛因之殘渣袋一個、第二級毒品
    甲基安非他命一包（毛重一點六公克）。
二、案經臺中市警察局第一分局移送臺灣臺中地方法院檢察署檢
    察官偵查起訴。
    理  由
一、訊據被告甲○○對於上揭連續施用第一級毒品海洛因及連續
    施用第二級毒品安非他命多次等事實均坦承不諱，且被告為
    警查獲時所採集之尿液經送檢驗結果，分別呈甲基安非他命
    、安非他命及嗎啡之陽性反應，此有中山醫學大學附設醫院
    藥物濫用檢測中心確認檢驗結果報告一份附卷可稽，復有扣
    案之含有海洛因之殘渣袋一個、第二級毒品甲基安非他命一
    包（毛重一點六公克）足資佐證。再查施用安非他命者，其
    尿液中之代謝物為安非他命，依現行濫用藥物尿液檢驗作業
    準則，其濃度大於500ng/ml者，判定為安非他命陽性反應。
    施用甲基安非他命者，其尿液中之代謝物為甲基安非他命及
    安非他命，依現行濫用藥物尿液檢驗作業準則，其甲基安非
    他命濃度大於500ng/ml，且其代謝物安非他命濃度大於200n
    g/ml者，判定為甲基安非他命陽性反應；施用安非他命者，
    其尿液代謝物應為安非他命陽性反應，不會產生有甲基安非
    他命陽性反應。施用甲基安非他命者，其尿液代謝物會呈甲
    基安非他命及安非他命陽性反應；人體施用甲基安非他命後
    ，在主要代謝物中未改變形態之甲基安非他命佔施用劑量達
    百分之四十三，而安非他命佔百分之五等情，有內政部警政
    署刑事警察局九十三年四月二十七日（九三）刑鑑字第０九
    三００八六二一三號函、法務部法醫研究所九十三年四月二
    十八日法醫毒字第０九三０００一三一八號函、法務部調查
    局九十三年四月二十七日調科壹字第０九三００一五三０七
    ０號函及行政院衛生署管制藥品管理局九十三年五月六日管
    檢字第０九三０００三八九六號函足憑。本件被告為警查獲
    時所採集之尿液代謝物檢測出之甲基安非他命、安非他命之
    濃度均超過標準值，顯係單純施用第二級毒品甲基安非他命
    ，而非施用第二級毒品安非他命甚明，足認被告上開自白與
    事實相符。又被告前曾於九十三年間，因施用毒品案件，經
    本院裁定送勒戒處所觀察、勒戒後，認無繼續施用毒品傾向
    ，於九十四年二月十八日執行完畢釋放，有臺灣高等法院被
    告前案紀錄表、臺灣臺中地方法院檢察署刑案資料查註紀錄
    表各一份在卷可稽，足認被告係於觀察、勒戒執行完畢釋放
    後之五年內，再犯本件施用毒品之罪。本件事證明確，被告
    之犯行，洵堪認定。
二、查海洛因、甲基安非他命係屬毒品危害防制條例第二條第二
    項第一款、第二款所稱之第一級、第二級毒品。是核被告甲
    ○○所為，係犯毒品危害防制條例第十條第一項之施用第一
    級毒品罪及同條例第十條第二項之施用第二級毒品罪。又被
    告持有第一級毒品、持有第二級毒品之低度行為各應為施用
    第一級毒品、施用第二級毒品之高度行為所吸收，均不另論
    罪。公訴意旨雖認被告係施用第二級毒品安非他命，然被告
    實係施用第二級毒品甲基安非他命，業如前述，是公訴意旨
    容有誤認，應併予指明。被告先後多次施用第一級毒品、第
    二級毒品之犯行，均時間緊接，方法相同，觸犯構成要件相
    同之罪名，顯係各基於概括之犯意反覆為之，為連續犯，應
    依刑法第五十六條之規定，各以一罪論，並均加重其刑。而
    被告所犯施用第一級毒品罪與施用第二級毒品罪二罪之間，
    犯意各別，行為互殊，應予分論併罰。又被告前曾於八十九
    年間，因犯偽造文書罪，經臺灣高等法院臺中分院判處有期
    徒刑三月，於九十年五月十日確定，嗣經通緝後，於九十三
    年八月十日縮刑期滿而執行完畢，亦有臺灣臺中地方法院檢
    察署刑案資料查註紀錄表及臺灣高等法院被告前案紀錄表各
    一份附卷可參，其受有期徒刑之執行完畢，五年以內再犯有
    期徒刑以上之罪，為累犯，應依刑法第四十七條之規定，各
    就施用第一級毒品、施用第二級毒品罪遞加重其刑。爰審酌
    被告素行不良，前因施用毒品犯行，經觀察、勒戒後猶故態
    復萌，再施用毒品不輟，無視於毒品對於自身健康之戕害及
    國家對於杜絕毒品犯罪之禁令，惡性非輕，並考量本件被告
    施用毒品之時間、頻率及犯後坦承犯行，尚知悔悟，態度良
    好等一切情狀，各量處如主文所示之刑，並定其應執行之刑
    ，以示懲儆。末查，扣案之含有海洛因之殘渣袋一個（因與
    毒品海洛因相結合而無從完全分離，應視為第一級毒品海洛
    因）、第二級毒品甲基安非他命一包（毛重一點六公克），
    各係屬毒品危害防制條例所稱之第一級、第二級毒品，不論
    屬於犯人與否，應依毒品危害防制條例第十八條第一項前段
    規定沒收銷燬之。
據上論斷，應依刑事訴訟法第二百七十三條之一第一項、第二百
九十九條第一項前段，毒品危害防制條例第十條第一項、第二項
、第十八條第一項前段、第二十三條第二項，刑法第十一條、第
五十六條、第四十七條、第五十一條第五款，判決如主文。
中　　華　　民　　國　　94　　年　　8 　　月　　16　　日
                        臺灣臺中地方法院刑事第十一庭
                                法  官  王世華
以上正本證明與原本無異。
如不服本判決，應於收受送達後10日內向本院提出上訴書狀（應
附繕本）。
　　　　　　　　　　　　　　　　書記官  劉易柔
中　　華　　民　　國　　94　　年　　8 　　月　　16　　日
附錄論罪科刑法條
毒品危害防制條例第十條
施用第一級毒品者，處六月以上五年以下有期徒刑。
施用第二級毒品者，處三年以下有期徒刑。
